臺灣基隆地方法院民事判決　　　　　　　 95年度訴字第519號
原　　　告　戊○○
訴訟代理人　丁○○
被　　　告　華南商業銀行股份有限公司
法定代理人　乙○○
訴訟代理人　丙○○
上列當事人間第三人異議之訴事件，本院於民國96年1 月30日言
詞辯論終結，判決如下：
    主  文
原告之訴駁回。
訴訟費用由原告負擔。
    事實及理由
一、原告起訴主張：原告原有坐落基隆市○○區○○段59、60之
    1、61之1地號土地上門牌號碼基隆市○○路80巷10號未辦保
    存登記之房屋，於民國81年5 月14日出售予訴外人林昭君、
    林美麗，其等為經營汽車拖吊場而於81年8 月間拆除上開房
    屋，原告因居住需要遂於附近另行建造房屋居住，但因不諳
    法令為圖方便，即將林昭君、林美麗拆除房屋後之門牌貼於
    原告另行建造之房屋（以下簡稱系爭房屋）使用至今，且系
    爭房屋並非坐落在基隆市○○區○○段59、60之1、61之1地
    號土地上，故目前門牌號碼基隆市○○路80巷10號所示之房
    屋非屬林昭君、林美麗之財產，被告因與林昭君、林美麗間
    之債務關係，聲請本院95年度執字第8237號強制執行事件，
    將原告所有系爭房屋予以查封拍賣，顯有違誤，為此依強制
    執行法第15條規定提起第三人異議之訴，並聲明求為判決本
    院95年度執字第8237強制執行事件，就原告所有系爭房屋所
    為之強制執行程序應予撤銷。
二、被告抗辯：依財政部臺灣省北區國稅局財產歸屬資料清單所
    示，門牌號碼基隆市○○路80巷10號房屋為訴外人林昭君、
    林美麗所有，被告聲請強制執行，自無不合，原告主張系爭
    房屋為其所有，並未舉證證明，不足採信，其提起本件訴訟
    ，顯無理由等語，並聲明求為判決駁回原告之訴。
三、原告主張被告聲請本院查封之系爭房屋係其所建造，有強制
    執行法第15條所定足以排除強制執行之權利，而請求撤銷強
    制執行程序，為被告所否認，因此本件所應審酌之爭點在於
    系爭房屋是否屬原告所有？原告就系爭房屋有無排除強制執
    行程序之權利？經查：
  (一)門牌號碼基隆市○○路80巷10號房屋之納稅義務人為林昭君
    、林美麗，持分比率各為50000/100000，有被告所提財政部
    臺灣省北區國稅局財產歸屬資料清單及基隆市稅捐稽徵處96
    年1 月12日基稅財密字第20號函附房屋平面圖、稅籍證明書
    在卷可憑。被告以本院核發之債權憑證，聲請本院以95年度
    執字第8237號強制執行事件，對債務人林美麗之財產實施強
    制執行（林昭君部分業經宣告破產，另依破產程序進行），
    本院依被告之聲請，查封未辦保存登記之基隆市○○路80巷
    10號房屋，並於95年11月9 日會同基隆市安樂地政事務所測
    量後暫編為68建號，並於95年12月15日就系爭房屋為查封登
    記，業經本院調閱95年度執字第8238號執行卷宗核閱無誤。
  (二)按當事人主張有利於己之事實者，就其事實有舉證之責任，
    民事訴訟法第277 條前段定有明文。原告主張其為系爭房屋
    之所有權人，為被告所否認，原告自應就其主張之利己事實
    ，負舉證之責任。原告所舉證人甲○○證稱：「‧‧‧我搬
    到八德路之後沒多久就認識原告了，當時原告住所的地址是
    八德路80巷10號，以前是磚造的房屋，地點是在山下，現在
    原告的住所是木造的房屋，地點是在山坡上，原告告訴我他
    拿了之前磚造房屋的門牌去掛在木造房屋上。」，經本院詢
    問系爭房屋之來源，則證稱：「我不知道木屋是誰蓋的，但
    我認為應該是原告起造的，因為蓋木屋的事情很平常，雖然
    蓋木屋的時候我還沒有搬到八德路，但我搬去那裡之後，經
    常看他們拿工具到木屋放置。」（見本院96年1 月11日言詞
    辯論筆錄）等情，只能證明原告居住使用系爭房屋，並無從
    證明系爭房屋係原告所建造。至於被告聲請本院查封之系爭
    房屋，經基隆市安樂地政事務所測量結果係坐落基隆市○○
    區○○段62之1、62之4、62之7地號土地上，固與原告於81
    年5月14日將基隆市○○路80巷10號出售予訴外人林昭君、
    林美麗時簽訂之土地房屋買賣契約書內記載之土地地號不同
    ，此僅表示兩者並非同一建物，尚不足以證明被告聲請強制
    執行之系爭房屋即為原告出資所建造。
  (三)次按強制執行法第15條，所謂就執行標的物有足以排除強制
    執行之權利者，係指對於執行標的物有所有權、典權、留置
    權、質權存在情形之一者而言，此有最高法院44年台上字第
    721 號及68年台上字第3190號判例要旨足參。依上所述，原
    告無法證明系爭房屋為其所有，亦未能舉證證明其就系爭房
    屋有何其他足以排除強制執行之權利，原告就系爭房屋自無
    強制執行法第15條所定足以排除強制執行之權利，其主張被
    告不得對系爭房屋強制執行，即非有據。
四、從而，原告提起第三人異議之訴，請求本院95年度執字第82
    37號強制執行事件就系爭房屋所為之強制執行程序應予撤銷
    ，為無理由，應予駁回。
五、結論：原告之訴為無理由，依民事訴訟法第78條，判決如主
    文。
中　　華　　民　　國　　96　　年　　2 　　月　　13　　日
　　              民事庭法　官　陳湘琳
以上正本係照原本作成。
對於本件判決如有不服，應於收受送達後20日內向本院提出上訴
書狀，敘述上訴之理由，上訴於臺灣高等法院，並按他造當事人
之人數附具繕本。
中　　華　　民　　國　　96　　年　　2 　　月　　13　　日
                        書記官　王佩珠
